# 求助陈版主，投资合伙企业的疑问

提问人：liuweisheng 时间：2023-10-05 10:05:
A公司持股B合伙企业30%股权，有重大影响，因为合伙企业特有性质，所有对合伙企业的投资都属于债务投资，记入其他非流动资产，权益法核算，不按公允价值计量。那这比投资属于长投还是金融资产，谢谢版主解惑。

回答人：chenyiwei
因为具有重大影响，故实质上等同于长期股权投资，应采用权益法核算。列报为其他非流动资产。

提问人：liuweisheng 时间：2023-10-24 17:31:
A公司持有B合伙企业100%股权，A公司单体对该投资计入长投按成本法核算是否正确。谢谢版主解惑

回答人：chenyiwei
如果对合伙企业具有控制权，则该合伙企业视同子公司，本企业持有的合伙企业权益应按成本法核算。但因为投资对象不是公司制企业的股权，故一般列报为“其他非流动资产”。但这只是列报项目的差异，确认和计量的基本模式和对子公司的长期股权投资是完全一样的。